臺灣臺中地方法院民事裁定              100年度抗字第210號
抗  告  人  柯淑娟
            陳蔡秋娥
相  對  人  黃聖傑
上列當事人間因聲請本票裁定事件，抗告人對於本院司法事務官
於民國100年7月26日所為裁定（100年度司票字第3338號）提起
抗告，本院合議庭裁定如下：
    主  文
抗告駁回。
抗告程序費用新台幣壹仟元由抗告人連帶負擔。
    理  由
一、按執票人向本票發票人行使追索權時，得聲請法院裁定後強
    制執行，票據法第123條定有明文；又本票執票人，依票據
    法第123條規定，聲請法院裁定許可對發票人強制執行，係
    屬非訟事件，法院依該聲請所作成之裁定、以及抗告法院相
    關裁定，僅依非訟事件程序，以審查強制執行許可與否，並
    無確定實體上法律關係存否之效力，法院僅就本票形式上之
    要件是否具備予以審查，即為已足，至於當事人間實體上之
    爭執，仍應循訴訟程序以資解決，要非非訟裁定法院所得審
    酌，此有最高法院56年台抗字第714號、57年台抗字第76號
    判例意旨可資參照。
二、本件相對人主張：伊執有抗告人所共同簽發如附表所示之本
    票2紙，並免除作成拒絕證書，詎經提示未獲付款，爰依票
    據法第123條規定聲請裁定許可強制執行等情，已據提出本
    票2紙為證，本院審酌該本票內所應記載之相關事項，均無
    欠缺，原裁定予以准許，即無不合。
三、抗告意旨略以：本票裁定金額與兩造間之借款金額不合，爰
    提起抗告等語。經查：因抗告人所執抗告理由，係屬實體上
    之爭執，揆諸前揭說明，應由抗告人另行提起訴訟，以資解
    決，並非本件非訟程序所得加以審究，相對人提出如附表所
    示之本票2紙，其應記載事項形式上既無欠缺，法院仍應為
    許可強制執行之裁定。
四、據上論結，本件抗告為無理由，依非訟事件法第46條、第21
    條第2項、第23條、第24條第1項，民事訴訟法第495條之1第
    1 項、第449條第1項、第85條第2項，裁定如主文。
中    華    民    國   100    年    9    月     14    日
                  民事第四庭    審判長法  官  陳學德
                                      法  官  吳蕙玟
                                      法  官  王永春
┌───────────────────────────────┐
│臺中地方法院100年度抗字第210號裁定附表：                      │
├─┬──────┬──────┬──────┬─────┬──┤
│編│  發 票 日  │票 面 金 額 │ 到  期  日 │ 票據號碼 │備考│
│號│  （民國）  │（新臺幣）  │  （民國）  │          │    │
├─┼──────┼──────┼──────┼─────┼──┤
│01│97年8月12日 │1,000,000元 │未載        │WG0000000 │    │
├─┼──────┼──────┼──────┼─────┼──┤
│02│97年8月4日  │1,500,000元 │未載        │WG0000000 │    │
└─┴──────┴──────┴──────┴─────┴──┘
正本係照原本作成。
如不服本裁定，僅得於收受本裁定正本送達後10日內，以適用法
規顯有錯誤為理由，向本院提出再抗告狀（須附繕本1份及繳納
再抗告裁判費新台幣1,000元）。
中    華    民    國   100    年    9    月     15    日
                                      書記官  趙振燕